# Acta Reunión Equipo CS-19

- Fecha: 29.04
- Lugar: FISS (Aula 1.2)
- Asistentes: Gorka, Christian, Aritz, Aitor , Pilar, Vesko, Urko, Iñigo, Ferran, Michel, Iñigo, Karla, Issur, Federico
- Ausentes: Joel
- Coordina: Vesko
- Registra: Vesko

## Orden del día
1. Seguir revisando la documentación.
2. Seguir buscando y profundizando sobre el proyecto Maven.

## Temas tratados
1. Se ha hablado sobre como realizar y nombrar las ramas de propuestas para cada documento.

## Acuerdos adoptados
1. Cada uno cambiara su enlace a su documento en "tarea-grupo" para que apunte al directorio del documento en la rama **develop**
(ahora mismo muchos lo tienen en "ex2-Nombre"). Para hacer la revisión se hara un branch a partir de ese enlace, nombrado "propuestasN-Nombre" (N indicara el número de la propuesta). Una vez revisado se hara un merge de la rama con develop.
  
## Compromisos adquiridos
1. Seguir buscando un proyecto Maven.
2. Mirar el proyecto propuesto por Ferran [https://github.com/cs-ehu/EventDispatcher]

## Revisado por:
- Vesko, Karla, Pilar, Fede


